---
title: "School of Data: Visualizzare i Dati"
output: html_notebook
---
Notebook ## R

Questo è un [R Markdown] (http://rmarkdown.rstudio.com) Notebook. Quando si esegue il codice all'interno del notebook, i risultati vengono visualizzati sotto il codice.

Il codice R va in ** blocchi di codice **, indicato da tre backtick. Prova a eseguire questo blocco facendo clic sul pulsante * Per eseguire il codice all'interno del blocco o posizionando il cursore al suo interno e premendo *Crtl + Maiusc + Invio * (Windows) o *Comando + Maiusc + Invio * (Mac).

Aggiungi un nuovo pezzo facendo clic sul pulsante *Inserisci * sulla barra degli strumenti, quindi selezionando *R * o premendo *Ctrl + Alt + I * (Windows) o *Cmd + Opzione + I * (Mac).

Il primo pezzo di un Notebook R è di solito intitolato "setup" e, per convenzione, include i pacchetti R che si desidera caricare. Ricorda, per usare un pacchetto R devi eseguire un codice `library ()` ogni sessione. Eseguire queste righe di codice per caricare i pacchetti.

```{r setup}
library(tidyverse)
```

```{r}
mpg

```

Capire il dataset 
```{r}
head()
summary()
view()
names()
```

## Tocca a te 1

Esegui il codice sulla diapositiva per creare un grafico. Fai molta attenzione a ortografia, lettere maiuscole e parentesi!

```{r}


```

## Tocca a te 2

Aggiungi l'estetica di `color`,` size`, `alpha` e `shape` al tuo grafico. Sperimentate.

```{r}
ggplot(data = mpg) +
  geom_point(mapping = aes(x = displ, y = hwy))
```

## Tocca a te 3

Sostituisci questo grafico a dispersione con uno che disegna grafici a scatole (boxplot). Usa il cheatsheet. Prova la tua ipotesi migliore.

```{r}
ggplot(mpg) + geom_point(aes(class, hwy))

```

## Tocca a te 4

Crea un istogramma della variabile `hwy` da `mpg`.

```{r}


```

## Tocca a te 5

Crea un diagramma di densità di `hwy` colorato da `class`.

```{r}


```

## Tocca a te 6

Crea un grafico a barre `hwy` colorato da `class`.

```{r}


```

## Tocca a te 7

Prevedi cosa farà questo codice. Quindi eseguilo.

```{r}
ggplot(mpg) + 
  geom_point(aes(displ, hwy)) +
  geom_smooth(aes(displ, hwy))
```

# Take aways

È possibile utilizzare questo modello di codice per creare migliaia di grafici con **ggplot2**.

```{r eval = FALSE}
ggplot(data = <DATA>) +
  <GEOM_FUNCTION>(mapping = aes(<MAPPINGS>))
```